臺灣桃園地方法院小額民事判決
110年度桃小字第2261號
原      告  黃建智  

被      告  黃有鴻  

上列當事人間請求返還借款事件，本院於民國111 年3 月17日言
詞辯論終結，判決如下：
    主    文
被告應給付原告新臺幣玖萬陸仟元，及自民國一百一十一年二月
十七日起至清償日止，按週年利率百分之五計算之利息。
訴訟費用新臺幣壹仟元由被告負擔。
本判決得假執行。
    理由要領
一、被告於民國107年8月24日向原告借款新臺幣（下同)96,000
    元，並約定一年之後每個月還8,000元至清償完畢止。詎被
    告未依約還款等情，業據原告提出本票及兩造間對話紀錄等
    資料，經核與原告所述相符，且為被告所不爭執，是堪認原
    告主張之事實為真正。
二、至被告雖稱：希望分期償還云云。惟查，依據民法第 318  
    條第 1  項規定，債務人無為一部清償之權利，但法院得斟
    酌債務人之境況，許其於無甚害於債權人利益之相當期限內
    ，分期給付，或緩期清償，然此項規定，係認為法院有斟酌
    債務人之境況，許其分期給付或緩期清償之職權，非認債務
    人有要求分期給付或緩期清償之權利。而無力清償並非延期
    清償之法定理由，被告復未提出證據以釋明其境況，本院尚
    難逕依其請求准許分期清償或緩期清償，是被告此部分所辯
    ，亦難採認。
三、綜上所述，原告依消費借貸之法律關係，請求被告給付96,0
    00元，及自起訴狀繕本送達被告（見本院卷第20頁)之翌日
    即111 年2 月17日起至清償日止，按週年利率5% 計算之利
    息，即屬有據，應予准許。
四、本件係依民事訴訟法第436 條之8 第1 項適用小額訴訟程序
    所為之判決，依同法第436 條之20之規定，法院為被告敗訴
    之判決時，應依職權宣告假執行。
五、訴訟費用負擔之依據：民事訴訟法第78條。並依同法第436
    條之19第1 項規定，確定訴訟費用1,000 元由被告負擔。
　
中    華    民    國   111    年    3     月    31    日
                  桃園簡易庭  法  官  汪智陽
以上正本係照原本作成。
如不服本判決，應於送達後20日內，向本院提出上訴狀並表明上
訴理由，如於本判決宣示後送達前提起上訴者，應於判決送達後
20日內補提上訴理由書（須附繕本）。
如委任律師提起上訴者，應一併繳納上訴審裁判費。
中    華    民    國   111    年    3     月    31    日
                              書記官  陳家蓁
附錄：
一、民事訴訟法第436條之24第2項：
    對於小額程序之第一審裁判上訴或抗告，非以其違背法令為
    理由，不得為之。
二、民事訴訟法第436條之25：
    上訴狀內應記載上訴理由，表明下列各款事項：
    ㈠原判決所違背之法令及其具體內容。
    ㈡依訴訟資料可認為原判決有違背法令之具體事實。
三、民事訴訟法第471條第1項：（依同法第436條之32第2項規定
    於小額事件之上訴程序準用之）
    上訴狀內未表明上訴理由者，上訴人應於提起上訴後20日內
    ，提出理由書於原第二審法院；未提出者，毌庸命其補正，
    由原第二審法院以裁定駁回之。